臺灣新竹地方法院刑事判決
110年度易字第513號
公  訴  人  臺灣新竹地方檢察署檢察官
被      告  周德輝


            周美蓉


上列被告因毀損債權案件，經檢察官提起公訴（110年度偵字第2
776號），本院判決如下：
    主  文
本件公訴不受理。
    理  由
一、公訴意旨如起訴書所載（如附件）。
二、按告訴乃論之罪，告訴人於第一審辯論終結前得撤回其告訴
    ，又告訴經撤回者，應諭知不受理之判決，刑事訴訟法第23
    8條第1項、第303條第3款分別定有明文。
三、查本件告訴人鍾旻彤告訴被告二人毀損債權案件，公訴意旨
    認被告係觸犯刑法第356條之毀損債權罪嫌，而依同法第357
    條之規定，須告訴乃論。茲據告訴人於民國110年7月12日具
    狀向本院表示撤回告訴，此有刑事撤回告訴狀1紙在卷可稽
    ，揆諸首揭說明，本案爰不經言詞辯論，逕諭知不受理之判
    決。
據上論斷，應依刑事訴訟法第303條第3款、第307條，判決如主
文。
中　　華　　民　　國　 110　　年　 8　　　月　　31　　日
                  刑事第十一庭  法　官　李毓華
以上正本證明與原本無異。 
如不服本判決應於收受送達後20日內向本院提出上訴書狀，並應
敘述具體理由；其未敘述上訴理由者，應於上訴期間屆滿後20日
內向本院補提理由書（均須按他造當事人之人數附繕本）「切勿
逕送上級法院」。告訴人或被害人如對於本判決不服者，應具備
理由請求檢察官上訴，其上訴期間之計算係以檢察官收受判決正
本之日期為準。
中　　華　　民　　國　　110 　年　　9 　　月　　2 　　日
                                書記官  劉文倩
附件：
臺灣新竹地方檢察署檢察官起訴書
                                     110年度偵字第2776號
　　被　　　告　周德輝　男　51歲（民國00年0月00日生）
　　　　　　　　　　　　住○○市○區○○路000號
　　　　　　　　　　　　國民身分證統一編號：Z000000000號
　　　　　　　　周美蓉　女　49歲（民國00年00月00日生）
　　　　　　　　　　　　住○○市○區○○路00號8樓之2
　　　　　　　　　　　　國民身分證統一編號：Z000000000號
上列被告等因毀損債權案件，已經偵查終結，認應該提起公訴，
茲將犯罪事實及證據並所犯法條分敘如下：
　　　　犯罪事實
一、周德輝與鍾旻彤前為夫妻關係，2人於民國97年4月15日協議
    離婚後，因鍾旻彤向周德輝請求給付代墊之扶養費，經臺灣
    新竹地方法院（下稱新竹地院）以106年度家親聲字第5號裁
    定周德輝應給付鍾旻彤新臺幣（下同）795萬元及其中772萬
    5,000元自105年12月3日起至清償日止，按年息百分之5計算
    之利息，復因鍾旻彤對周德輝之財產強制執行未獲清償，新
    竹地院於107年1月17日核發新院平106司執孟字第11604號債
    權憑證予鍾旻彤。嗣周德輝因其父周廷廣於108年12月9日死
    亡，周德輝及胞妹周美蓉為避免周德輝所繼承之遺產遭鍾旻
    彤強制執行，竟共同基於損害鍾旻彤債權之犯意聯絡，明知
    周廷廣就生前如附表所示之部分遺產，實際均由周德輝所繼
    承，卻由周美蓉於109年2月15日分別申設彰化商業銀行帳號
    00000000000000號帳戶（下稱彰化銀行帳戶）及第一商業銀
    行帳號00000000000號帳戶（下稱第一銀行帳戶）供周德輝
    使用，並於同日將周德輝所繼承如附表所示之遺產中110萬6
    ,402元及3萬8,797元轉存至彰化銀行帳戶，另於同日將周德
    輝所繼承如附表所示之遺產中110萬8,890元及261萬1,509元
    轉存至第一銀行帳戶，周德輝及周美蓉再於109年2月17日，
    與不知情之胞妹周美玲（周美玲所涉毀損債權部分，另為不
    起訴處分）就如附表所示之周廷廣部分遺產簽立遺產分割協
    議書，約定由周美蓉取得全部如附表所示之遺產，足生損害
    於鍾旻彤之債權。
二、案經鍾旻彤告訴偵辦。
        證據並所犯法條
一、證據清單及待證事實：
編號 證據名稱 待證事實 1 被告周德輝於偵訊中之供述 被告周德輝供稱：伊父親留下來的現金都是伊的，這些錢都放在周美蓉帳戶中，實際是伊的，因為伊銀行帳戶被鍾旻彤凍結，避免被鍾旻彤扣款，所以才借用她的帳戶等語。 2 被告周美蓉於偵訊中之供述 被告周美蓉供稱：因為避免被鍾旻彤扣款，所以記載由周美蓉取得等語 3 告訴人鍾旻彤於偵訊中之指述 證明上開犯罪事實。 4 同案被告周美玲於偵訊中之供述 佐證上開犯罪事實。 5 新竹地院107年1月17日新院平106司執孟字第11604號債權憑證及106年度家親聲字第5號裁定 佐證上開犯罪事實。 6 彰化銀行帳戶客戶基本資料及交易明細 佐證上開犯罪事實。 7 第一銀行帳戶客戶基本資料及交易明細 佐證上開犯罪事實。 8 遺產分割協議書 佐證上開犯罪事實。 9 遺產稅免稅證明書 佐證上開犯罪事實。 
二、核被告2人所為，均係犯刑法第356條毀損債權罪嫌。被告2
    人就所犯上開毀損債權犯行，具有犯意聯絡及行為分擔，請
    論以共同正犯。
三、依刑事訴訟法第251條第1項提起公訴。
　　此　致
臺灣新竹地方法院
中　　華　　民　　國　　110 　年　　5 　　月　　27　　日
                              檢  察  官  翁貫育
本件證明與原本無異　　　　　　
中　　華　　民　　國　　110 　年　　6 　　月　　 8　　日
                              書  記  官  陳桂香
參考法條：
中華民國刑法第356條
債務人於將受強制執行之際，意圖損害債權人之債權，而毀壞、
處分或隱匿其財產者，處 2 年以下有期徒刑、拘役或 1 萬 5
千元以下罰金。
附表：
編號 周廷廣遺產類別 金額（新臺幣） 1 新竹市農會定存 260萬元 2 新竹市農會活存 24萬5,177元 3 彰化商業銀行定存 100萬元 4 彰化商業銀行活存 10萬9,031元 5 第一商業銀行定存 100萬元 6 第一商業銀行活存 11萬183元 7 中華郵政活存 52萬7,544元